# 同一控制下的关联方债务豁免！！

提问人：11 银色耳钉 时间：2016-11-17 10:54:00
求助陈版主以及各位网友，请教一个问题，A和B为同一控制下的关联方，现在A豁免对B的应收账款，A该如何做账？有准则依据吗？
我查到的准则都是关于B如何做账，或者母公司豁免子公司债务，如果A的资本公积不足冲减，应该冲减什么科目？

回答人：chenyiwei
如果A是B的股东（不论是否为大股东），则A应将所豁免的应收账款的账面价值转入对B的长期股权投资成本。这样处理与B公司层面所增加的资本公积对应。 如果A不是B的股东，则A应将豁免的应收账款的账面价值依次冲减资本公积、盈余公积、未分配利润。